【裁判字號】    89,易,1330
【裁判日期】    891208
【裁判案由】    傷害
【裁判全文】
臺灣臺北地方法院刑事判決                        八十九年度易字第一三三號
    公  訴  人  臺灣臺北地方法院檢察署檢察官
    被      告  丙○○
右列被告因傷害案件，經檢察官提起公訴（八十九年度偵字第七九二四號），本院判
決如左：
    主      文
丙○○傷害人之身體，處罰金伍仟元；如易服勞役，以參佰元折算壹日。
    事      實
一、緣丙○○因懷疑乙○○勾引其前妻甲○○，致使甲○○與其離婚，遂對乙○○懷
    恨在心。民國八十九年二月十六日晚上，乙○○前往台北市○○路二九八巷十四
    號一樓找尋甲○○，於當日晚上十時四十五分許欲離開該處之際適為丙○○所見
    ，丙○○遂與乙○○發生爭執，丙○○竟萌生傷害人身體之犯意，在該址門口徒
    手毆打乙○○，致乙○○受有鼻骨骨折、鼻樑淤傷等傷害。
二、案經乙○○訴請台灣台北地方法院檢察署檢察官偵查起訴。
    理      由
一、訊據被告丙○○對於右揭時、地與告訴人乙○○發生爭執之事實坦承不諱，然矢
    口否認有何傷害犯行，辯稱：當日雖與告訴人發生拉扯，但並未毆打告訴人乙○○，不知告訴人為何會受傷云云。經查：右揭事實，迭據告訴人乙○○於偵訊及
    本院審理中指訴綦詳，而告訴人確受有如事實欄所載之傷害，亦有台北市立仁愛
    醫院八十九年二月二十四日（甲）字第０八九０四０００一九五號驗傷診斷書一
    紙附卷可稽，觀諸該驗傷診斷書之記載，告訴人所受傷害係鼻骨骨折、鼻樑淤傷
    等處，參以被告於本院審理中供陳當日係拉住告訴人的胸口衣服，而告訴人抓其
    右肩部位之衣服等情（見本院八十九年十一月二十日審判筆錄），告訴人所受傷
    害顯非拉扯所致甚為灼然；佐以被告於偵訊中辯稱告訴人所受傷害係因伊自己跑
    跌倒所致云云（見八十九年度他字第九０七號偵查卷宗第八頁），於本院審理中
    翻異稱不知告訴人有無跌倒，亦不知告訴人何以會受傷云云（見本院八十九年九
    月二日訊問筆錄、八十九年十一月二十日審判筆錄），前後辯詞不一，亦難遽採
    。綜上所述，足見被告所辯，顯係卸責之詞而不足採。本件事證明確，被告犯行
    洵堪認定，應予依法論科。
二、核被告丙○○所為，係犯刑法第二百七十七條第一項之傷害罪。爰審酌被告之素
    行、犯罪動機、目的、手段、生活狀況、智識程度、迄今未取得告訴人原諒、告
    訴人所受傷害之程度及犯罪後之態度等一切情狀，量處如主文所示之刑，併諭知
    易科罰金之折算標準，以示懲儆。
據上論斷，應依刑事訴訟法第二百九十九條第一項前段，刑法第二百七十七條第一項
、第四十一條，罰金罰鍰提高標準條例第一條前段、第二條，判決如主文。
本案經檢察官楊國宏到庭執行職務。
中      華      民      國      八十九      年    十二    月      八    日
      臺灣臺北地方法院刑事第四庭
                                          法  官  黃  紹  紘
右正本證明與原本無異。
如不服本判決，應於判決送達後十日內，向本院提出上訴狀。
                                          書記官  劉  新  怡
中      華      民      國      八十九       年   十二    月     十三   日
附錄本案論罪科刑法條全文
刑法第二百七十七條
傷害人之身體或健康者，處三年以下有期徒刑、拘役或一千元以下罰金。
犯前項之罪因而致人於死者，處無期徒刑或七年以上有期徒刑，致重傷者，處三年以
上十年以下有期徒刑。


司法院資訊處製作；財團法人民間司法改革基金會備份。
